【裁判字號】    92,易,1176
【裁判日期】    921202
【裁判案由】    賭博
【裁判全文】
臺灣臺南地方法院刑事判決                        九十二年度易字第一一七六號
    公  訴  人  臺灣臺南地方法院檢察署檢察官
    被      告  乙○○
    被      告  丙○○
右列被告因賭博案件，經檢察官聲請簡易判決處刑 (九十二年度偵字第二○六八號、
九十二年度偵字第二○六九號)，本院簡易庭認不宜以簡易判決處刑，移
庭審理，本院判決如左：
    主  文
乙○○、丙○○均無罪。
    理  由
一、公訴意旨略以：乙○○、丙○○於民國九十二年一月三十一日下午十時三十分許
    ，至郭福明（另依賭博罪提起公訴）所提供作為公眾得出入、坐落台南市○區○
    ○路一○八九巷二十三弄十七號對面果園鐵皮屋，進行賭博。由郭福明作莊，以
    象棋、撲克牌或骰子為賭博具，為十二子棋、天九牌等賭博行為，聚集吳昇鍠、
    蘇盈彰、丁○○、甲○○（坦承不諱，業經緩起訴處分），以及乙○○、丙○○
    等人進行賭博，適為警方臨檢發現查獲，並扣得賭場之四色牌一八五束、撲克牌
    二十三付、天九牌三十二張、紅色桌巾一條、骰子一○八顆等賭具及賭資新台幣
    （下同）五萬一千七百四十元云云。
二、按犯罪事實，應依證據認定之，無證據不得推定其犯罪事實；又不能證明被告犯
    罪者，法院應諭知無罪之判決，刑事訴訟法第一百五十四條、第三百零一條第一
    項分別定有明文。
三、本件公訴意旨認為被告等涉有賭博罪嫌，無非以上述賭場被警方臨檢查獲時，被
    告等均在現場為其論據，惟被告二人堅決否認有賭博犯行，辯稱：其雖於當天在
    場，但未參與賭博等語。經查：證人甲○○於本院審理時證稱：「（在場的人是
    否每個都有賭博？）有的有賭博，有的沒有賭博。（警察在做筆錄的時候，你是
    否有說在場的人都有賭博？）我只有跟警察說我有賭博，我沒有跟警察說在場的
    人都有賭博。」等語；另證人丁○○於本院審理時亦證稱：「（你是否可以確定
    當天在場的人都有賭博？）我沒有辦法確定。」綜上所述，被告乙○○、丙○○
    所辯情節，應屬可採。
四、從而，本件依調查所得證據尚不足以證明被告二人確有賭博之犯行，此外復查無
    其他積極證據足資證明被告二人有右述犯行，揆諸前開說明，犯罪尚屬不能證明
    ，爰為無罪之諭知。
據上論斷，應依刑事訴訟法第四百五十二條、第三百零一條第一項，判決如主文。
本案經檢察官簡光昌到庭執行職務。
中      華      民      國      九十二    年     十二     月     二     日
                                      臺灣臺南地方法院刑事第五庭
          審判長法  官   陳欽賢
                                                法  官   莊玉熙
                                                法  官   石家禎
右正本證明與原本無異。
如不服本判決應於送達後十日內向本院提出上訴狀。
                                                書記官   凌昇裕
中      華      民      國      九十二    年     十二     月     二     日


司法院資訊處製作；財團法人民間司法改革基金會備份。
